臺灣板橋地方法院刑事判決            100年度簡上字第329號
上  訴  人? 郭紅櫻?
即? 被? 告          
? ? ? ? ? ? ? ?.
上列上訴人即被告因妨害風化案件，不服本院99年度簡字第9334
號中華民國100 年3 月4 日第一審刑事簡易判決（聲請簡易判決
處刑案號：99年度偵字第24222 號），提起上訴，本院管轄之第
二審合議庭判決如下：
    主      文
上訴駁回。
    事實及理由
一、本案經本院審理結果，認第一審判決以被告郭紅櫻、許志守
    （未據上訴，已於民國100 年3 月28日確定）所為均係犯刑
    法第231 條第1 項之意圖使女子與他人為性交之行為而容留
    以營利罪，且被告2 人就本件犯行，有犯意聯絡及行為分擔
    ，為共同正犯，因依刑事訴訟法第449 條第1 項前段、第3
    項，第454 條第2 項、第450 條第1 項、刑法第28條、第23
    1 條第1 項、第41條第1 項前段、第38條第1 項第2 款、第
    3 款，刑法施行法第1 條之1 等規定，並審酌被告2 人媒介
    容留女子與他人為性交、猥褻，並藉以獲取不正利益，破壞
    社會善良風俗，兼衡其犯罪動機、目的、手段、生活狀況、
    智識程度、素行、犯罪所得之利益及犯後態度等一切情狀，
    就被告郭紅櫻部分，量處有期徒刑5 月，並諭知易科罰金之
    折算標準，暨將扣案如原審判決書附表編號1 至5 所示之物
    ，認屬同案被告許志守所有，且係供其與被告郭紅櫻共同為
    本件容留性交犯行所用之物，而如原審判決書附表編號6 所
    示之現金新台幣（下同）5,400 元，則為同案被告許志守所
    有、因其與被告郭紅櫻共同為本件犯罪所得之物，乃依刑法
    第38條第1 項第2 款、第3 款，並以共犯連帶沒收理論，於
    被告2 人所宣告之主刑項下，均諭知沒收，且說明其餘扣案
    物或因與被告本案犯行無涉，或因非被告所有而不併予宣告
    沒收，其認事用法及量刑均屬妥適，應予維持，另除原審判
    決書引為附件之臺灣板橋地方法院檢察署99年度偵字第2422
    2 號聲請簡易判決處刑書中之犯罪事實欄第7 行「擔任位於
    臺北縣土城市○○路○段1 段161 號即興獅養生館之實際及
    現場負責人」之記載，更正為「擔任位於臺北縣土城市（現
    改制為新北市土城區○○○路○ 段161 號即獅興養生坊之實
    際及現場負責人」外，其餘原審判決書所載之事實、理由及
    證據，均予引用（如附件）。
二、上訴人即被告郭紅櫻提起本件上訴時雖否認犯行，辯稱略以
    ：伊因前案經營「興獅養生坊」遭判刑確定，已無心經營遂
    將養生館頂讓與本案共同被告許志守，並更名為「獅興養生
    坊」，伊現僅於養生館內幫客人刮沙拔罐及打掃環境，並非
    養生館之負責人，況養生館並未提供性交易服務，若小姐與
    客人從事性交易，亦屬小姐之個人行為云云，惟查：
I、證據能力部分：
    本件認定事實所引用之卷證資料（包含人證與文書證據、物
    證），並無證據證明係公務員違背法定程序所取得，又被告
    以外之人於審判外之陳述，經核並無非出於自由意願而為陳
    述或遭違法取證及顯有不可信之情況，再卷內之文書證據，
    亦無刑事訴訟法第159 條之4 之顯有不可信之情況與不得作
    為證據之情形，且被告迄本院言詞辯論終結前均未聲明異議
    ，依刑事訴訟法第159 條至159 條之5 之規定，均有證據能
    力。
II、實體部分：
(一)、證人即獅興養生館（原名興獅養生館）員工潘氏嬌莊於警詢
    中證稱：我每日按摩客人的人數都是1 到2 位，都是在新北
    市○○區○○路1 段161 號興獅養生館幫客人進行按摩服務
    的，每次收費都是2 小時1500元，如果我脫光衣服跟客人進
    行性交易，我可以多拿1500元，我與店家五五拆帳，平時都
    是店裡的老闆郭紅櫻或許志守幫我介紹客人的，警方於99年
    9 月1 日22時50分，在新北市○○區○○路1 段161 號興獅
    養生館查獲我時，我是全身赤裸與客人葉霖枝進行性交易，
    我們有言明交易完成之後，他必須付我3000元，我已經跟客
    人完成性交易而且已經收錢了，興獅養生館內裝設監視器、
    燈光感應器及一樓至二樓設立電動控制門是防止警察來取締
    用的，平時都是許志守控制；偵查中結證稱：99年9 月1 日
    當天被警察查獲時有從事性交易，我是去洗手間被抓到等語
    在卷（見偵查卷第24 -25、108 頁），證人即男客葉霖枝於
    警詢中證稱：我於99年9 月1 日22時50分，在新北市○○區
    ○○路1 段161 號興獅養生館3 樓的中間房間被警方查獲時
    ，剛與潘氏嬌莊完成性交易，還來不及穿衣服就被警方搜索
    查獲，我是在99年9 月1 日21時左右進入興獅養生館進行按
    摩1 個半小時後，才進行性交易，按摩每2 小時1500元，完
    成性交易再加1500元總共花費3 千元，都交由潘氏嬌莊收取
    ，是店裡的負責人許志守介紹進行色情按摩及性交易行為的
    ，我到興獅養生館後，我就跟現場負責的許志守要找小姐進
    行按摩，許志守就介紹潘氏嬌莊幫我進行色情按摩，我看郭
    紅櫻在店裡調度店內的事情，應該是老闆；偵查中結證稱：
    我第一次去興獅養生館的時候，是郭紅櫻跟我介紹的，她說
    按摩1500元，我有詢問郭紅櫻可否從事性交易，郭紅櫻說如
    要從事性交易要自己跟小姐談等語（見偵查卷第28-29 、10
    9 頁），證人潘氏嬌莊、葉霖枝就其等於警方查獲時，甫由
    潘氏嬌莊為葉霖枝進行性交之性交易並收取3 千元等情，互
    核相符，且有現場查獲相片數幀在卷可稽，堪認獅興養生館
    之員工潘氏嬌莊與男客葉霖枝確有在獅興養生館內進行猥褻
    、性交之性交易無誤。
(二)、又同案被告許志守係獅興養生館之登記負責人乙節，為證人
    即同案被告許志守於警詢、偵查中所是認，且有台北縣政府
    經濟發展局98年11月9 日北經登字第0983025920號函暨商業
    登記抄本在卷可參（見偵查卷第45-46 頁），是同案被告許
    志守係獅興養生館之登記負責人固可認定，然被告郭紅櫻在
    獅興養生館內係負責調度店內的事情，應該是老闆等情，經
    證人即男客葉霖枝於警詢中證述明確，證人即同案被告葉霖
    枝亦於警詢中證稱：郭紅櫻有在教導我，有事我會請她幫忙
    ，我不在時她可作主等語在卷（見偵查卷第11頁背面），是
    被告郭紅櫻就獅興養生館之經營事務，既可負責調度，甚至
    可於獅興養生館登記負責人許志守不在店內時決定該店之事
    務處理，自堪認被告郭紅櫻亦係獅興養生館之實際負責人，
    被告郭紅櫻辯稱：伊現僅於養生館內幫客人刮沙拔罐及打掃
    環境，並非養生館之負責人云云，容與前揭事證不符，核係
    事後卸責之詞，不足採信。
(三)、被告郭紅櫻雖另辯稱：養生館並未提供性交易服務，若小姐
    與客人從事性交易，亦屬小姐個人行為云云，即否認有何媒
    介性交營利犯行，證人潘氏嬌莊亦於偵查中證稱：郭紅櫻不
    知道我有從事性交易，也沒有跟我分性交易的帳等語在卷，
    然證人即男客葉霖枝於偵查中證稱：我第一次去興獅養生館
    的時候，是郭紅櫻跟我介紹的，她說按摩1500元，我有詢問
    郭紅櫻可否從事性交易，郭紅櫻說如要從事性交易要自己跟
    小姐談等語如前，參核同案被告許志守於警詢中亦坦認警方
    至獅興養生館表明身分時，其有按下搖控燈光感應器，是之
    前老闆郭紅櫻有交待要這樣做等情不諱（見偵查卷第12頁背
    面），茲苟獅興養生館確係禁止店內小姐與客人進行性交易
    ，更未從店內小姐與客人性交易代價中朋分獲利，則以被告
    郭紅櫻前尚因於98年8 月2 日，在興獅養生館內之媒介性交
    營利犯行，經檢察官聲請簡易判決處刑，被告郭紅櫻在該案
    中即以伊斯時雖係興獅養生館負責人，但即一再禁止小姐與
    男客性交易，否認有何媒介性交營利犯行云云置辯，然本院
    審理後，仍以其與黃國書係犯共同意圖使女子與他人為猥褻
    之行為，而容留以營利罪，以99年度簡字第7850號判決判處
    有期徒刑3 月，被告郭紅櫻上訴後，復由本院以99年度簡上
    字第137 號判決上訴駁回確定在案，此有本院99年度簡上字
    第137 號判決在卷可稽，則被告郭紅櫻既甫因前開妨害風化
    犯行，遭本院判刑確定，對店內小姐果有欺瞞負責人而私自
    與按摩男客進行性交易等情，理應係強烈反感並嚴格禁止，
    則其何以於男客葉霖枝向之詢問獅興養生館內小姐是否提供
    性交易等情時，未表明拒絕且強調嚴格禁止此情，反而更向
    男客葉霖枝稱要從事性交易要自己跟小姐談等語？況苟非郭
    紅櫻、許志守確有因店內女子與男客性交易而可從中朋分獲
    利，然為恐遭警取締，被告郭紅櫻又何須叮矚獅興養生館登
    記負責人許志守倘遇警方至獅興養生館臨檢，要按下搖控燈
    光感應器！佐以證人潘氏嬌莊前於警詢中乃明確證述：幫客
    人進行按摩服務的，每次收費都是2 小時1500元，如果我脫
    光衣服跟客人進行性交易，我可以多拿1500元，我與店家五
    五拆帳，平時都是店裡的老闆郭紅櫻或許志守幫我介紹客人
    等語如前，證人潘氏嬌莊於警詢中明確證述其與獅興養生館
    就性交易所得乃各從中平分所得明確，俱徵被告郭紅櫻、許
    志守確有本件共同意圖使女子與他人為性交之行為，而容留
    以營利犯行無疑，被告郭紅櫻否認犯行，核係臨訟卸責之詞
    ，證人潘氏嬌莊前揭偵查中證述，應係事後迴護被告郭紅櫻
    之語，不足採信，無從執為有利於被告之認定，併此敘明。
三、綜上，本件事證明確，被告犯行堪以認定，原審予以論罪科
    刑並無違誤，量刑亦屬妥適，被告上訴否認犯行，為無理由
    ，應駁回其上訴。
據上論斷，應依刑事訴訟法第455 條之1 第1 項、第3 項、第
368 條、第373 條，判決如主文。
本案經檢察官高智美到庭執行職務。
中    華    民    國   100    年     8     月    19    日
                  刑事第二十庭審判長法  官   陳明偉

                                    法  官   鄧雅心

                                    法  官   劉景宜
上列正本證明與原本無異。
本件不得上訴。
                                    書記官   尤怡文
中    華    民    國   100    年    8     月    19    日